# 请教陈版，对联营企业本年增资后还是联营企业的处理

提问人：cjzhangyong 时间：2018-01-26 08:32:03
一、A公司 2016 年与B公司投资设立C公司，A持股30%，对C有重大影响，采用权益法核算，A公司 2016 年投资300W，B公司投资700W。 2016 年C公司实现利润100W所有者权益结构实收资本1000W，盈余公积10W 未分配利润90W2017年1-6月实现利润100W2017年 7 月 1 日A增资100W，增资后持股比例为35%，具有重大影响，采用权益法，增资后所有者权益 实收资本1085W 资本公积 15W 盈余公积10W 未分配利润190W，假设净资产账面价值与公允价值一致 2017 年 6 月 30 日长期股权投资账面价值300+100 0.3+100 0.3=360W2017年 7 月 1 日账面价值300+100 0.3+100 0.3+100=460W2017年 7 月 1 日应享受净资产公允价值=1300*0.35=455W账面价值大于应享有可辨认净资产公允价值最终 2017 年 7 月 1 日 权益法核算的账面价值为460W请教陈版上述计算是否正确？ 二、对联营企业确认的投资收益 是否需要根据联营企业非经常性损益对投资收益进行分经常性与非经常性损益 进行穿透计算？

回答人：chenyiwei
你的理解基本合理。增资后长期股权投资账面价值 460 万元大于享有净资产份额 455 万元，所以不作进一步调整。